【裁判字號】    95,交聲,86
【裁判日期】    950314
【裁判案由】    聲明異議
【裁判全文】
臺灣臺南地方法院交通事件裁定         95年度交聲字第86號
移送機關  交通部公路總局嘉義區監理所臺南監理站
受處分人
即異議人  甲○○
上列受處分人因違反道路交通管理處罰條例案件，對於交通部公
路總局嘉義區監理所臺南監理站所為之裁決處分（處分案號：嘉
監南字第裁74-DT0000000號）聲明異議，本院裁定如下：
    主  文
原處分撤銷。
甲○○不罰。
    理  由
一、原處分意旨略以：受處分人即異議人甲○○所有之車牌號碼
    DM-3679號自用小客車，於民國94年6月14日上午11點44分左
    右，經人駕駛而停放在桃園縣桃園市○道路收費停車處所後
    ，因未依照規定繳納停車費，而為桃園縣警察局交通隊警員
    發現並予以開單逕行舉發。後來原處分機關即交通部公路總
    局嘉義區監理所台南監理站經查證結果，亦認前述違規事實
    明確，而異議人復係該小客車之所有人，乃依照修正施行前
    之道路交通管理處罰條例第56條第1項第11款之規定，裁處
    異議人罰鍰新臺幣1千2百元（異議人業於95年1月19日先行
    繳款）等語。
二、聲明異議意旨則略以：受處分人即異議人甲○○雖不否認其
    所有之車牌號碼DM-3679號自用小客車，於94年6月14日上午
    11點44分左右，有經人駕駛而停放在桃園縣桃園市○道路收
    費停車處所等事實，然因異議人遷移新址，以致從未收到本
    件舉發通知單，後來收到汽車驗車單後，始知此一在道路收
    費停車處所停車不依規定繳費之違規事實。又異議人不知是
    否曾被開立繳費通知單，如何能依規定繳納停車費，且就本
    件停車費用是否繳納之爭執，後來原處分機關即交通部公路
    總局嘉義區監理所台南監理站亦未經查明，即認為上述違規
    行為屬實而處罰異議人，故異議人不服該裁處，乃提起本件
    異議等語。
三、經查：
    （一）受處分人即異議人甲○○並不否認其所有之車牌號碼
          DM-3679號自用小客車，於94年6月14日上午11點44分
          左右，曾經人駕駛而停放在桃園縣桃園市○道路收費
          停車處所等情事，且有桃園縣政府警察局桃警行交停
          字第DT0000000號舉發違反道路交通管理事件通知單
          1份附卷可參，故異議人所有之上開小客車，於前述
          時、地，有經人駕駛並在前述道路收費停車處所停車
          之事實，應尚可認定。
    （二）然而，受處分人即異議人甲○○所有之前述小客車，
          於上開時、地，經人駕駛而停放於道路收費停車處所
          後，是否業已繳交停車費用一事，則據卷附之桃園縣
          交通局95年2月14日桃交停字第0950002703號函中載
          明：「說明：二、旨揭車號（即車牌號碼DM-3679號
          小客車）94年6月14日在本縣桃園市路○○○路段停
          車，經查已補繳停車費，建請註銷上述舉發單。」等
          語，足見異議人就上述停車行為，業已補繳相關停車
          費用，故已難認異議人有何違反道路交通管理處罰條
          例第56條第1項第11款所謂「未依規定繳費」之情形
          。從而，舉發單位即桃園縣警察局交通隊對於本件交
          通事件之相關舉發程序，以及後來原處分機關即交通
          部公路總局嘉義區監理所台南監理站之裁處，經核均
          難認為於法無違。
四、綜上所述，受處分人即異議人甲○○所有之車牌號碼DM-367
    9號自用小客車，於上述時、地，經人駕駛而在桃園縣桃園
    市○道路收費停車處所停車後，業已依規定補繳停車費用等
    情既可認定，則原處分機關即交通部公路總局嘉義區監理所
    台南監理站就異議人之上開停車行為，未經查明即貿然依照
    修正施行前之道路交通管理處罰條例第56條第1項第11款規
    定，裁處異議人罰鍰新臺幣1千2百元，於法即有未合。而本
    件異議內容，經核亦確有理由，故應由本院裁定將原處分予
    以撤銷，並另為異議人不罰之諭知，以資適法。
五、據上論斷，應依道路交通案件處理辦法第20條前段，裁定如
    主文。
中    華    民    國    95    年    3     月    14    日
                    交通法庭   法  官  陳志成
以上正本證明與原本無異。
如不服本裁定應於送達後5日內向本院提出抗告狀（應附繕本）
。
                               書記官  黃瓊蘭
中    華    民    國    95    年    3     月    14    日


司法院資訊處製作；財團法人民間司法改革基金會備份。
